臺灣雲林地方法院交通事件裁定　　　　　96年度交聲字第36號
原處分機關　交通部公路總局嘉義區監理所雲林監理站
異　議　人
即受處分人　甲○○
上列異議人即受處分人因違反道路交通管理處罰條例案件，對於
交通部公路總局嘉義區監理所雲林監理站民國96年1 月30日所為
之裁決處分（原處分案號：雲監裁字第裁72-KAE210346、KAE210
347 號），聲明異議，本院裁定如下：
    主  文
異議駁回。
    理  由
一、聲明異議意旨略以：異議人即受處分人甲○○於民國95年12
    月9 日晚上9 點多駕駛其所有之車牌號碼1050-LG 號自用小
    客車由雲林縣莿桐鄉方向返回斗六市○○○○○路與科工路
    口時適逢紅燈，因科工路並無車輛行駛，異議人一時疏忽並
    未停車而直接通過，不久後發現對向車道有1 部警車正行進
    中，而警車當時並未開警示燈，亦未有攔停或其他示意停車
    之動作，異議人不以為意，即以正常時速向前行駛，至西平
    路與文生路口時，突有警車超車欲轉往文生路稍微擋住異議
    人去路，異議人因先前闖紅燈，一時心虛，且警車亦未鳴笛
    及其他示意停車之動作，為減少麻煩即從警車旁繞過後開車
    回家，當時並未注意該路口是否為紅燈，異議人返家後，始
    有警員到訪表示警車撞毀，要求異議人配合至警局進行酒測
    ，經發現異議人無喝酒反應後，即在警局內掣發本件違規通
    知單，任意加重異議人之違規事實，藉以規避警方撞毀警車
    之行政責任，其中KAE210346 號違規通知單所舉發內容，異
    議人承認確有闖紅燈之事實，但並無超速駕駛，且當時係暗
    夜，巡邏車並未開啟警示燈或鳴笛，或其他示意停車之動作
    ，異議人不知有攔停，況且，警車當時係在對向車道行駛，
    何來攔停動作，再者，異議人係行駛自己所有之車輛，且非
    贓車，若有違規逃逸之情事，警方只要查詢車籍資料，即可
    逕行舉發，且異議人返家尚須經過雲林縣警察局，自不可能
    規避警方之取締，故違規事實二「經攔停不停，駕車加速逃
    逸」部分顯與事實不符，應予撤銷；另KAE210347 號違規通
    知單所舉發之內容，因西平路為雙向車道，並不寬敞，且係
    交通要道車輛來往熙攘，想超車已非易事，異議人係駕駛汽
    車而非機車，又未喝酒超速，如何能在西平路上蛇行或以其
    他危險方式駕車，故違規事實二「汽車駕駛人在道路上蛇行
    ，或以其他危險方式駕車」部分亦顯與事實不符，應予撤銷
    ，再者，當時警車超車轉往文生路方向，異議人係開車繞過
    警車直行，並不知當時為紅燈，如當時確係紅燈，異議人願
    受處罰，若非紅燈，則請求一併撤銷，爰聲請撤銷原處分等
    語。
二、按汽車駕駛人，行經有燈光號誌管制之交岔路口闖紅燈者，
    處新臺幣1 千8 百元以上5 千4 百元以下罰鍰；汽車駕駛人
    ，駕駛汽車有違反本條例之行為，經交通勤務警察或依法令
    執行交通稽查任務人員制止時，不聽制止或拒絕停車接受稽
    查而逃逸者，除按各該條規定處罰外，處新臺幣3 千元以上
    6 千元以下罰鍰；汽車駕駛人，駕駛汽車在道路上蛇行，或
    以其他危險方式駕車者，處新臺幣6 千元以上2 萬4 千元以
    下罰鍰，並當場禁止其駕駛；汽車駕駛人有下列各款所列條
    款之一者，除依原條款處罰鍰外，並予記點：一有第60條第
    1 項情形者，記違規點數1 點。三有第43條、第53條情形之
    一者，各記違規點數3 點。道路交通管理處罰條例第53條第
    1 項、第60條第1 項、第43 條 第1 項第1 款、第63條第1
    項第1 款、第3 款分別定有明文。次按汽車駕駛人之行為有
    下列情形之一，當場不能或不宜攔截製單舉發者，得逕行舉
    發：一闖紅燈。四不服指揮稽查而逃逸。第1 項逕行舉發，
    應記明車輛牌照號碼、車型等可資辨明之資料，以汽車所有
    人為被通知人製單舉發，道路交通管理處罰條例第7 條之2
    第1 項第1 款、第4 款、第4 項亦定有明文。
三、經查：
  (一)本件異議人於95年12月9 日晚上9 時20分許，駕駛1050-LG
    號自用小客車，沿雲林縣斗六市○○路行駛至該路與科工路
    口時，闖紅燈違規直行，經雲林縣警察局交通警察隊執勤警
    員發現後，即開啟警示燈指揮示意停車受檢，惟異議人未予
    配合攔停稽查並加速逃逸，經警尾隨至至西平路與文生路口
    時，異議人又闖紅燈直行，並右轉明德北路方向行駛，且沿
    路以蛇行方式加速狂飆逃逸，嗣經警依違規車號查詢車主住
    址後，帶案查處並依法製單舉發，且交由異議人簽收等情，
    有雲林縣警察局雲警交字第KAE210346 、KAE210347 號舉發
    違反道路交通管理事件通知單各1 紙在卷可憑，並經證人即
    本件舉發警員謝勇義於本院審理中具結證稱：95年12 月9日
    21時到24時我開1 部警車前往台一線莿桐台化廠執行勤務，
    車上還有1 個小隊長、1 名警員及1 個替代役，當時沿路都
    有路燈，視線清楚，我們在斗六市○○路及科工路口發現異
    議人所開的1050-LG 小客車闖紅燈，我開警示燈要攔截他，
    沒有鳴笛，他就加速逃逸，我開車追他，追到西平路及文生
    路口，又遇到紅燈，他車速慢下來開到慢車道去，我跨越雙
    黃線逆向開到路口去攔他，當時我車子已經停下來，稍微斜
    斜的停在他的左前方，附近還有4 部汽車在停紅燈，但是異
    議人還是沒有停，就闖紅燈過去，繞到我車子左邊逆向逃走
    ，我又繼續追，當時已經晚上9 點多，車子比較少了，車流
    量普通，沒有塞車，他沿路狂飆蛇行，我的車速已經開到10
    0 多公里，而異議人的車速比我更快，且超車繞來繞去，我
    們追到明德北路時，我煞車不及撞到路燈，就沒有繼續追他
    ，後來我們記下他的車號，由1 位小隊長依照車主的地址去
    他家找他等語明確。
  (二)異議人雖坦承上開駕車在斗六市○○路、科工路口，闖紅燈
    直行之違規事實，但否認其餘違規事實，並以前詞置辯，惟
    查，本件舉發警員與異議人素不相識，亦無仇隙，其基於維
    護交通秩序所為之舉發，應無任意構陷異議人違規之必要。
    反觀異議人既已自承其在西平路與科工路口闖紅燈後，已發
    現對向車道有1 部警車正行進中，且行至西平路與文生路口
    時，該警車更超車欲轉往文生路而擋住其去路乙情，衡情異
    議人對該警車之駕駛警員欲對之攔停稽查之舉動應已了然於
    心，竟仍自該警車旁繞道離去，其確有規避警員攔停稽查之
    意思已甚明確，所辯未發現警員有攔停之動作，係為減少麻
    煩而自警車旁繞道離去云云，顯係事後卸責之詞，殊難採信
    。綜上足認，前揭證人謝勇義所證述之舉發經過確與事實相
    符而堪以採信。則異議人於95年12月9 日晚上9 時20分許，
    在斗六市○○路、科工路口，有闖紅燈直行，及經攔停不停
    ，駕車加速逃逸之違規行為，另在西平路、文生路口，有闖
    紅燈直行，及汽車駕駛人在道路上蛇行，或以其他危險方式
    駕車之違規行為等事實，應堪認定，從而，原處分機關分別
    依據道路交通管理處罰條例第53條第1 項、第60條第1 項規
    定，裁處異議人罰鍰新臺幣（下同）5,700 元，並依同條例
    第63條第1 項規定記違規點數4 點；及依同條例第53條第1
    項、第43條第1 項第1 款規定，裁處異議人罰鍰20,700元，
    並依同條例第63條第1 項規定記違規點數6 點，且施以道安
    講習，於法並無不合，本件異議為無理由，應予駁回。
據上論斷，應依道路交通管理處罰條例第87條第2 項、道路交通
案件處理辦法第19條，裁定如主文。
中　　華　　民　　國　　96　　年　　6 　　月　　23　　日
                  交通法庭     法  官    王雅苑
以上正本證明與原本無異。
如不服本裁定，應於裁定送達後5 日內向本院提出抗告狀（須附
繕本）。
                               書記官    譚系媛
中　　華　　民　　國　　96　　年　　6 　　月　　25　　日
